# 远期外汇合约

提问人：jangyanbo 时间：2019-10-13 23:50:17
陈老师好！关于远期结售汇的会计处理向您请教
参考瑞华研究 5-4-1 关于远期结售汇的核算，
期末公允价值 =（期末未交割的远期结汇约定汇率－根据剩余交割时限确定的期末金融
机构远期汇率报价）× 远期结汇额度
我的问题是：陈老师我理解应该要考虑折现因素吧，这个公式计算的价值是未来约定时间的现金流，是否得要折现呢

回答人：chenyiwei
理论上金融工具的公允价值计量需考虑时间价值的影响。但如果该金融工具的存续期间不超过一年，时间价值因素对其公允价值影响不重大的，也可以不考虑。